【裁判字號】    90,易,479
【裁判日期】    900316
【裁判案由】    毒品危害防制條例
【裁判全文】
臺灣高雄地方法院刑事判決                         九十年度易字第四七九號
    公  訴  人  臺灣高雄地方法院檢察署檢察官
    被      告  甲○○
右列被告因違反毒品危害防制條例案件，經檢察官聲請簡易判決處刑 (八十九年度毒
偵字第八五八號)，經本院高雄簡易庭認為不宜簡易判決處刑，移送本院依通常程序
審判，本院判決如左：
    主  文
甲○○連續施用第二級毒品，處有期徒刑伍月，如易科罰金，以參佰元折算壹日。扣
案之安非他命伍小包（驗後毛重伍點玖貳公克）、玻璃吸食器壹支均沒收銷燬之。
    事  實
一、甲○○前於八十七年間因施用毒品案件，經台灣高雄地方法院檢察署檢察官聲請
    本院以八十七年度毒聲字第一０五０號裁定送觀察、勒戒後，因無繼續施用毒品
    之傾向，由檢察官為不起訴處分確定。復於同年間再因施用第二級毒品，經檢察
    官聲請本院以八十七年度毒聲字第三四八三號裁定送觀察、勒戒後，因有繼續施
    用毒品之傾向，再由檢察官聲請本院以八十七年度毒聲字第四三六一號裁定送強
    制戒治，並於戒治期滿後，經本院於八十八年六月三十日以八十八年度易字第二
    二一二號判處有期徒刑四月確定（於八十九年十二月二十八日始執行完畢，不構
    成累犯）。詎甲○○不知悛悔，明知安非他命業經公告列為毒品防害防制條例第
    二條第二項之第二級毒品，不得非法持有、施用，竟猶不知悔改，仍基於施用第
    二級毒品安非他命之概括犯意，自八十九年一月十日起至同年月二十四日止，於
    高雄市○○○路一五五號等處，以將第二級毒品安非他命置於玻璃球上加熱之方
    法，吸用第二級毒品安非他命多次。嗣於八十九年一月二十四日下午一時許，於
    上開地址為警查獲，並扣得第二級毒品安非他命五包（驗後毛重五‧九二公克）
    、玻璃吸食器一支。
二、案經高雄市政府警察局前鎮分局報請臺灣高雄地方法院檢察署檢察官偵查起訴。
    理  由
一、右揭事實訊據被告甲○○坦承不諱，並有扣案之安非他命五小包、玻璃吸食器一
    支可資佐證，上開安非他命五小包經送高雄醫學大學附設中和紀念醫院檢驗結果
    ，確屬安非他命無訛，有該院出具之編號九００三－一六號檢驗報告單附卷可稽
    ，再被告於前揭時地為警查獲後，於警訊時親自採集之尿液，經檢驗結果，其尿
    液中呈有甲基安非他命陽性反應，亦有高雄市立凱旋醫院八十九年二月二十五日
    高市凱醫字第００四八０號煙毒尿液檢驗成績書一紙在卷可憑。又被告於八十七
    年間一犯施用毒品案件，經檢察官聲請本院以八十七年度毒聲字第一０五０號裁
    定送觀察、勒戒後，因無繼續施用毒品之傾向，由檢察官為不起訴處分確定。復
    於同年間二犯施用第二級毒品案件，經檢察官聲請本院以八十七年度毒聲字第三
    四八三號裁定送觀察、勒戒後，因有繼續施用毒品之傾向，再由檢察官聲請本院
    以八十七年度毒聲字第四三六一號裁定送強制戒治，並於戒治期滿後，經本院於
    八十八年六月三十日以八十八年度易字第二二一二號判處有期徒刑四月確定，有
    臺灣高雄地方法院檢察署刑案資料查註紀錄表附卷可稽。而本件被告係三犯施用
    第二級毒品安非他命案件，觸犯毒品危害防制條例第十條第二項之罪，經檢察官
    聲請本院以八十九年度毒聲字第七０九號裁定令入戒治處所施以戒治等情，並有
    本院被告院內索引卡紀錄表在卷可憑。從而，本件罪證明確，被告犯行堪以認定
    ，應依法論科。
二、核被告所為，係犯毒品危害防制條例第十條第二項施用第二級毒品罪。被告非法
    施用第二級毒品安非他命前後，非法持有安非他命之低度行為，應為施用之高度
    行為所吸收，不另論其持有第二級毒品罪。被告先後多次非法施用第二級毒品安
    非他命行為，時間緊接，反覆為之，所犯又係同一罪名之罪，顯係基於概括犯意
    為之，應依連續犯規定論以一罪，並加重其刑。爰審酌被告曾有如事實欄所示之
    犯罪紀錄，有上開刑案紀錄表足憑，素行不良，且對其施用毒品之行為不知悛悔
    ，行為頗有不當，對於社會秩序不無危害，惟姑念其犯後坦承罪行，態度良好，
    且施用次數不多等一切情狀，量處如主文所示之刑。又被告於犯罪後，刑法第四
    十一條於九十年一月四日修正，並於同月十日公布施行，有關易科罰金之部分，
    範圍擴大為最重本刑五年以下有期徒刑之罪，惟與被告所犯之罪比較後並未有影
    響，依刑法第二條第一項前段之規定，應適用裁判時之刑法第四十一條第一項規
    定，並諭知易科罰金之折算標準。扣案之安非他命五小包（驗後毛重五‧九二公
    克），屬毒品危害防制條例第二條第二款所稱之第二級毒品，而玻璃吸食器一支
    ，經送鑑驗亦含安非他命成分，已與第二級毒品安非他命結合而難以剝離，自應
    視同第二級毒品，此有高雄醫學大學附設中和紀念醫院九十年三月十二日檢驗報
    告二份附卷可按，爰依同條例第十八條第一項前段規定，不問屬於犯人與否，均
    沒收並銷燬之。
據上論斷，應依刑事訴訟法第二百九十九條第一項前段，毒品危害防制條例第十條第
二項、第十八條第一項前段，第二十三條第二項、刑法第十一條前段、第五十六條、
第二條第一項前段、第四十一條第一項、罰金罰鍰提高標準條例第二條，判決如主文
。
中      華      民      國      九十      年     三     月     十六     日
                                      臺灣高雄地方法院刑事第四庭
                                                  法  官  楊  國  祥
右正本證明與原本無異。
如不服本判決，應於判決送達後十日內，向本院提出上訴狀。
                                                  書記官  陳  怡  真
中    華    民    國      九十        年      三      月    十九      日
附錄本判決論罪法條：
毒品危害防制條例第十條第二項：
施用第二級毒品者，處三年以下有期徒刑。


司法院資訊處製作；財團法人民間司法改革基金會備份。
